【裁判字號】    89,易,1409
【裁判日期】    891230
【裁判案由】    竊盜
【裁判全文】
臺灣彰化地方法院刑事判決                        八十九年度易字第一四九號
    公  訴  人  臺灣彰化地方法院檢察署檢察官
    被      告  甲○○
右列被告因竊盜案件，經檢察官提起公訴 (八十九年度偵字第六五０九、第六五三０
、第六五六三號)，本院判決如左：
    主    文
甲○○連續竊盜，處拘役貳拾日。
    事    實
一、甲○○基於意圖為自己不法所有之概括犯意，為下列竊盜行為：
  (一)於民國八十九年八月二十九日上午八時三十分許，在彰化縣員林鎮○○街一號「
    源豐超市」內，叫櫃檯小姐丁○○前去拿電池之際，乘隙竊取其所有置於櫃檯之
    皮包一個（內有身分證、健保卡、金融卡各一張、現金新台幣《下同》一百五十
    元）、及櫃檯上之現金一百零六元，得手後據為己有，離開現場。嗣於同日上午
    九時五十八分，甲○○因在彰化縣員林鎮○○路與光復街口以石頭丟擲路人，經
    警前往帶回處理，甲○○身上發現持有丁○○之證件，遂查知上情。
  (二)復於八十九年八月三十日凌晨二時五十五分許，在彰化縣員林鎮○○路一六０號
    「統一超商」內，竊取店內之香煙一包，得手後，正欲離去之際，為店員乙○○
    發現，將其制服，報警處理。
  (三)再於八十九年八月三十一日上午十一時十五分許，在彰化縣員林鎮○○路九十巷
    二號「千暉大賣場」內，竊取蔬果販賣區之水果柚子一個、蘋果二個，得手後，
    正欲離去之際，為該店人員發現，經該店警衛制止，報警處理。
二、案經彰化縣警察局員林分局報告臺灣彰化地方法院檢察署檢察官偵查起訴。
    理    由
一、訊據被告甲○○除坦承上開三次竊盜犯行，僅辯稱(一)部分竊得現金為一００元而
    已。經查，被告右揭事實，業經被害人丁○○、「統一超商」店員乙○○、「千
    暉大賣場」蔬果組組長丙○○分於警訊中指陳詳細，並有照片、贓物認領保管單
    附卷可稽，被告否認部分不足採信，其犯行洵堪認定。
二、核被告所為，係犯刑法第三百二十條第一項之竊盜罪。被告先後三次竊盜犯行，
    時間緊接，犯罪構成要件相同，顯係基於概括犯意反覆為之，為連續犯，應依刑
    法第五十六條論以一罪，並加重其刑。爰審酌被告犯罪之動機、目的、手段、所
    生之危害性及所得利益尚少，犯罪後之坦承態度，及經本院於八十九年十一月二
    十九日拘提到案，至同年十二月十八日止，共羈押二十日，當知警愓等一切情狀
    ，量處如主文所示之刑。
三、據上論斷，應依刑事訴訟法第二百九十九條第一項前段，刑法第五十六條、第三
    百二十條第一項，罰金罰鍰提高標準條例第一條前段，判決如主文。
本案經檢察官洪紹文到庭執行職務。
中    華    民    國    八十九    年      十二    月      三十          日
                                臺灣彰化地方法院刑事第二庭
                                    法      官  王  鏡  明
右正本證明與原本無異。
如不服本判決，應於送達後十日內向本院提出上訴狀(須附繕本)。
告訴人或被害人對於判決如有不服具備理由請求檢察官上訴者，其上訴期間之計算係
以檢察官收受判決正本之日期為準。
                                    法院書記官  于  淑  真
中    華    民    國     九十     年      一      月        四          日
刑法第三百二十條
意圖為自己或第三人不法之所有，而竊取他人之動產者，為竊盜罪，處五年以下有期
徒刑、拘役或五百元以下罰金。
意圖為自己或第三人不法利益，而竊佔他人之不動產者，依前項之規定處斷。
前二項之未遂犯罰之。


司法院資訊處製作；財團法人民間司法改革基金會備份。
